臺灣高等法院刑事判決　　　　　　　 96年度交上訴字第128號
上　訴　人　臺灣板橋地方法院檢察署檢察官
被　　　告　甲○○
上列上訴人因被告公共危險等案件，不服臺灣板橋地方法院96年
度交訴字第26號，中華民國96年4月10日第一審判決（起訴案號
：臺灣板橋地方法院檢察署96年度偵字第2300號），提起上訴，
本院判決如下：
    主  文
原判決撤銷。
甲○○從事業務之人，因業務上之過失傷害人，處有期徒刑貳月
，如易科罰金，以新臺幣壹仟元折算壹日，應減為有期徒刑壹月
，如易科罰金，以新臺幣壹仟元折算壹日；又駕駛動力交通工具
肇事，致人受傷而逃逸，處有期徒刑玖月，應減為有期徒刑肆月
又拾伍日，如易科罰金，以新臺幣壹仟元折算壹日。應執行有期
徒刑伍月，如易科罰金，以新台幣壹仟元折算壹日。
    事  實
一、甲○○係計程車司機，以駕駛營業小客車載客為業，為從事
    駕駛業務之人。於民國95年12月13日晚上7時30分許，駕駛
    車牌號碼029-NZ號營業小客車，沿臺北縣板橋市○○○路由
    南往北方向行駛，迨行經南雅南路2段21號亞東紀念醫院前
    行人穿越道時，明知汽車行駛時，駕駛人應注意車前狀況，
    並隨時採取必要之安全措施，又汽車行近行人穿越道前，應
    減速慢行，遇有行人穿越時，無論有無交通警察指揮或號誌
    指示，均應暫停讓行人先行通過，而當時天候雖係雨天，但
    夜間有照明，路況係濕潤、無缺陷、無障礙物、視距良好之
    柏油路面，並無不能注意情事，竟疏未注意及此，不慎撞擊
    適利用該路口行人穿越道通行之行人乙○○，致乙○○受有
    左膝挫傷之傷害。甲○○駕駛上開動力交通工具肇事，致乙
    ○○受傷後，雖有下車查看，惟僅對乙○○表示要先移車，
    並未予以必要之救護，旋即駕車逃逸。
二、案經乙○○訴由臺北縣政府警察局板橋分局報請臺灣板橋地
    方法院檢察署檢察官偵查起訴。
    理  由
一、上揭犯罪事實，業據被告甲○○於原審及本院審理時坦承不
    諱，核與告訴人乙○○於偵查、原審及本院審理中指訴之情
    節相符，復有記載告訴人乙○○受有前述傷害之亞東紀念醫
    院診斷證明書一件及臺北縣政府警察局板橋分局製作之道路
    交通事故現場草圖、道路交通事故現場圖、道路交通事故調
    查報告表(一)、(二)、舉發違反道路交通管理事件通知單各一件
    、現場照片9幀附卷可稽。按汽車行駛時，駕駛人應注意車
    前狀況，並隨時採取必要之安全措施，又汽車行近行人穿越
    道前，應減速慢行，遇有行人穿越時，無論有無交通警察指
    揮或號誌指示，均應暫停讓行人先行通過，道路交通安全規
    則第94條第3項、第103條第2項分別定有明文，被告為考領
    有職業駕駛執照之人，對此自屬知悉甚稔。且依前開道路交
    通事故調查報告表所載，案發當時天候雖係雨天，但夜間有
    照明，路況係濕潤、無缺陷、無障礙物、視距良好之柏油路
    面，並無不能注意之情事，詎被告竟疏未注意而肇事，其應
    負過失罪責甚明。告訴人乙○○因被告造成之本件車禍而受
    有左膝挫傷之傷害，已如前述，是被告之過失犯行與告訴人
    等所受之傷害結果間，顯有相當因果關係。綜上，足認被告
    之自白與事實相符，罪證明確，犯行洵堪認定。
二、查被告以駕駛營業小客車為業，為從事駕駛業務之人。核被
    告所為，係犯刑法第284條第2項前段業務過失傷害罪、第18
    5條之4駕駛動力交通工具肇事逃逸罪。被告所犯二罪間，犯
    意各別，行為互殊，應予分論併罰。又被告駕駛汽車行經行
    人穿越道不依規定讓行人優先通行，因而致人受傷，依法應
    負刑事責任，應依道路交通管理處罰條例第86條第1項規定
    ，就業務過失傷害部分加重其刑至二分之一。原審予以被告
    論罪科刑，固非無見，惟查：(一)中華民國96年罪犯減刑條例
    已於96年7月16日施行，被告所犯上開二罪，犯罪時間均在
    中華民國96年4月24日以前，悉合於減刑條件，原審未及審
    酌上開減刑條例之施行予以減刑，即有未當。(二)被告於肇事
    後要求告訴人不要報警並承諾會賠償損失，嗣竟藉口移車而
    駕車逃逸，業據被告於本院審理時供述明確，顯見被告係故
    意逃逸迴避刑責，犯罪惡性不輕，且被告犯後迄今已逾6月
    仍未與告訴人成立民事和解，難認其有悔意，原判決僅分別
    量處拘役伍拾日及有期徒刑陸月，猶嫌輕縱。檢察官循告訴
    人之請求上訴，指摘原判決量刑過輕，核有理由，應由本院
    予以撤銷改判。爰審酌被告之智識程度、告訴人所受傷勢及
    被告駕車逃逸之行徑，迄未與告訴人達成民事和解並賠償損
    害，惟其於犯罪後尚能坦承犯行等一切情狀，分別量處如主
    文第2項所示之刑，並依中華民國96年罪犯減刑條例第2條第
    1 項第3款規定減刑二分之一及定其應執行刑與諭知易科罰
    金之折算標準。
據上論斷，應依刑事訴訟法第369條第1項前段、第364條、第299
條第1項前段，刑法第185條之4、第284條第2項前段、第41條第1
項前段、第51條第5款，道路交通管理處罰條例第86條第1項，刑
法施行法第1條之1，中華民國96年罪犯減刑條例第2條第1項第3
款、第7條、第9條，判決如主文。
本案經檢察官游明仁到庭執行職務。
中　　華　　民　　國　　96　　年　　8 　　月　　8 　　日
            刑事第十五庭審判長法　官  吳昭瑩
                              法　官  李釱任
                              法　官  蘇隆惠
以上正本證明與原本無異。
肇事逃逸部分如不服本判決，應於收受送達後十日內向本院提出
上訴書狀，其未敘述上訴之理由者並得於提起上訴後十日內向本
院補提理由書（均須按他造當事人之人數附繕本），其餘不得上
訴。
                              書記官  吳玉華
中　　華　　民　　國　　96　　年　　8 　　月　　8 　　日
附錄本案論罪科刑法條全文：
刑法第284條
因過失傷害人者，處6月以下有期徒刑、拘役或500元以下罰金，
致重傷者，處1年以下有期徒刑、拘役或500元以下罰金。
從事業務之人，因業務上之過失傷害人者，處1年以下有期徒刑
、拘役或1000元以下罰金，致重傷者，處3年以下有期徒刑、拘
役或2000元以下罰金。
刑法第185條之4
駕駛動力交通工具肇事，致人死傷而逃逸者，處6月以上5年以下
有期徒刑。
